最高法院刑事判決　　　　　　一○○年度台上字第三六七五號
上　訴　人　覃譜全
上列上訴人因違反毒品危害防制條例等罪案件，不服台灣高等法
院中華民國一００年五月十二日第二審判決（一００年度上訴字
第一０七三號，起訴案號：台灣士林地方法院檢察署九十九年度
毒偵字第一六四七、一九二０、二一０五、二二二六號），提起
上訴，本院判決如下：
    主  文
上訴駁回。
    理  由
按刑事訴訟法第三百七十七條規定：上訴於第三審法院，非以判
決違背法令為理由不得為之；是提起第三審上訴，應以原判決違
背法令為理由，係屬法定要件；如果上訴理由書狀並未依據卷內
訴訟資料具體指摘原判決不適用何種法則或如何適用不當，或所
指摘原判決違法情事顯與法律規定得為第三審上訴理由之違法情
形不相適合時，均應認其上訴為違背法律上之程式，予以駁回。
本件原判決維持第一審論處上訴人覃譜全施用第一級毒品四罪罪
刑（分別判處有期徒刑十月，並為相關從刑之宣告；有期徒刑十
一月；有期徒刑一年；有期徒刑一年二月。主刑部分，並定其應
執行刑為有期徒刑二年六月）之判決，駁回上訴人在第二審之上
訴；已依憑上訴人之自白，卷附台灣尖端先進生技醫藥股份有限
公司之濫用藥物檢驗報告、台北市政府警察局偵辦毒品案件尿液
檢體委驗單、台灣士林地方法院檢察署受保護管束人尿液檢體監
管紀錄表、採尿具結書、交通部民用航空局航空醫務中心之毒品
鑑定書及扣案之第一級毒品海洛因三包等證據資料，說明上訴人
有原判決事實欄一(一)至(四)所載之四次施用第一級毒品海洛因犯行
之論斷理由（見原判決理由欄貳之一）；並敘明第一審判決審酌
上訴人有多次施用毒品案件紀錄，復因適應不良再為本件犯行，
顯見其定力不足，易受外界影響，惟其犯罪後態度良好，施用毒
品僅戕害己身健康，尚未對社會造成實質危害及其品性、生活狀
況、智識程度等一切情狀，就上訴人所犯四罪之量刑及所定之應
執行刑均屬適當等旨（見原判決理由欄貳之四）。經核原判決採
證認事並無違反經驗法則、論理法則，亦無任意推定犯罪事實、
調查未盡、違背證據法則、判決理由不備、理由矛盾或不適用法
則、適用法則不當之違誤。又數罪併罰，分別宣告其罪之刑，而
宣告多數有期徒刑者，於各刑中之最長期以上，各刑合併之刑期
以下，定其刑期；但不得逾三十年，為刑法第五十一條第五款所
明定。此刑之酌定，係屬法院得依職權自由裁量之事項。上訴人
所受宣告之四項有期徒刑，最長期為一年二月，各刑合併之刑期
為三年十一月；原審認第一審酌情定其應執行有期徒刑二年六月
為適當而予維持，核無濫用量刑之權限。從形式上觀察，原判決
並無違背法令之情形。再個案情節不一，尚難比附援引。上訴意
旨並未依據卷內訴訟資料具體表明原判決有如何違背法令之情形
，僅援引其他事實審法院之個案，泛稱原判決所定之應執行刑不
當云云，無非就原審酌定應執行刑之適法職權行使任意指摘，核
與法律規定得為第三審上訴理由之違法情形不相適合。應認上訴
人之上訴為違背法律上之程式，予以駁回。
據上論結，應依刑事訴訟法第三百九十五條前段，判決如主文。
中    華    民    國  一○○  年    七    月    七    日
                      最高法院刑事第四庭
                          審判長法官  林  永  茂  
                                法官  蘇  振  堂  
                                法官  林  立  華  
                                法官  蔡  國  在  
                                法官  陳  春  秋  
本件正本證明與原本無異
                                      書  記  官  
中    華    民    國  一○○  年    七    月    八    日
                                                      K